臺灣彰化地方法院刑事判決　　　　　　　94年度訴字第2037號
公　訴　人　臺灣彰化地方法院檢察署檢察官
被　　　告　甲○○
　　　　　　　　　　（另案於臺灣彰化監獄執行中）
上列被告因偽造文書等案件，經檢察官提起公訴（94年度偵字第
7318號），本院判決如下：
    主  文
本件免訴。
    理  由
一、公訴意旨以：被告甲○○單獨1 人或與另案被告林恆松（另
    案起訴）共同基於意圖為自己不法所有之犯意聯絡，(一)於民
    國94年3 月16日凌晨4 時許，由被告與林恆松，先向友人陳
    俊傑借用車牌號碼5R—0942號自用小客貨車，由被告駕駛該
    車搭載林恆松，於同日凌晨5 時許，至彰化縣彰化市○○里
    ○○路178 號前，推由被告在車上負責把風，另由林恆松下
    車，持客觀上足為兇器使用之剪刀1 支，剪斷被害人丙○○
    所有監視器鏡頭之電線後，竊取該監視器鏡頭得手後，隨即
    駕車駛離現場；(二)於94年6 月21日凌晨3 時許，被告騎乘車
    牌號碼KWF —993 號機車，途經彰化縣彰化市○○路○ 段25
    7 巷11號前，適見被害人乙○○所有之機車停放在該處，並
    打開該機車置物箱，竊取置物箱內乙○○所有之皮包1 個（
    內有合作金庫銀行卡號5475—4510—3620—4107號之信用卡
    ）得手後，復於同日凌晨4 時30分，騎上開機車至另案被告
    林家欣（另案起訴）位於彰化縣彰化市○○路○ 段2 巷11號
    之住處，並搭載林家欣返回前揭行竊現場前，被告為避免其
    行竊事實遭人發現，遂將上開皮包、身分證等物，復放回乙
    ○○之前揭機車置物箱內，僅留下前揭竊得之合作金庫信用
    卡，被告與林家欣共同基於行使偽造私文書及意圖為自己不
    法所有之詐欺取財及得利之概括犯意聯絡，由如附表所示之
    人出面，連續於如附表所示時間，在附表所示之特約商店，
    持該信用卡刷卡消費如附表所示之金額，並於結帳時，先後
    在店員所交付之簽帳單顧客存根聯之持卡人簽名欄內上，偽
    簽「乙○○」署名，致使店員以為係乙○○本人持卡消費，
    並將各該簽帳單提出交還予店員，用以結帳加以行使，再由
    店員將各該顧客留存聯交予被告或林家欣收執，足生損害於
    乙○○、合作金庫銀行及附表所示之特約商店，並致各該結
    帳店員分別陷於錯誤，而交付各商品或提供服務，因認被告
    涉犯刑法第210 條、第216 條、第320 條第1 項、第321 條
    第1 項第3 款、第339 條第1 項、第2 項等罪嫌等語。
二、按案件曾經判決確定者，應諭知免訴之判決，並得不經言詞
    辯論而為之，刑事訴訟第302 條第1 款、第307 條分別定有
    明文。又訴訟上所謂一事不再理之原則，關於實質上一罪或
    裁判上一罪，亦均有其適用；連續犯係裁判上一罪，其一部
    分犯罪事實曾經判決確定者，其效力當然及於全部，故復將
    其他部分重行起訴或自訴者，亦應諭知免訴之判決（最高法
    院60年臺非字第77號、同院49年臺非字第20號判例意旨參照
    ）。
三、經查：
  (一)被告意圖為自己不法所有，前於93年11月30日凌晨4 時50分
    許之夜間，騎其母所有且已拆卸車牌號碼ＫＷＦ—993 號之
    機車，至林溪圳位於彰化縣和美鎮○○路210 巷112 號住處
    ，並攜帶其所有客觀上足對人之身體構成危險之未具殺傷力
    之金屬材質玩具手槍1 支，先攀越前址圍牆，復利用林溪圳
    置放在該址庭院內之鋁製伸縮梯攀爬至2 樓廁所窗戶外，再
    踰越上址住宅窗戶之安全設備後，由該窗戶侵入林溪圳住處
    2 樓進入房內，竊取林溪圳所有金項鍊1 條、金戒指1 只（
    合計價值約新臺幣（下同）20,000元）得手，其所犯刑法加
    重竊盜罪嫌，業經臺灣彰化地方法院檢察署檢察官以93年度
    偵字第9030號提起公訴，並經本院於94年4 月28日以94年度
    訴字第123 號刑事判決判處有期徒刑1 年6 月，經上訴由臺
    灣高等法院臺中分院於94年7 月28日以94年度上易字第745
    號刑事判決上訴駁回，並於94年8 月19日確定在案，此有臺
    灣高等法院被告全國前案紀錄表、臺灣彰化地方法院檢察署
    刑案資料查註紀錄表、臺灣彰化地方法院檢察署93年度偵字
    第9030號檢察官起訴書，本院94年度訴字第123 號刑事判決
    書、臺灣高等法院臺中分院以94年度上易字第745 號刑事判
    決書各1 份附卷足考。
  (二)本案被告被訴之竊盜行為，犯罪時間分別為94年3 月16日凌
    晨4 時許、同年6 月21日凌晨3 時許，是以本案與前案（臺
    灣高等法院臺中分院94年度上易字第745 號竊盜案件），二
    案犯罪時間緊接，手法相同，顯係基於概括之犯意反覆為之
    ，為連續犯，屬裁判上一罪之案件；又本案被告竊取被害人
    乙○○所有之合作金庫銀行信用卡，係為以詐欺取財及詐欺
    得利所用，並非竊得信用卡後，另行起意為詐欺取財及詐欺
    得利犯行等情，業據被告於本院訊問時陳述明確，是本案被
    告被訴之竊盜行為與刑法第210 條、第216 條行使偽造私文
    書、刑法第339 條第1 項、第2 項之詐欺取財及詐欺得利犯
    行間，有手段、目的之牽連關係，亦屬裁判上一罪之案件。
    另本案犯罪時間均在前案宣示判決即94年7 月28日之前，依
    審判不可分原則，前案判決之效力，應及於全部犯罪事實（
    含本案起訴事實在內）。
  (三)從而，公訴人復於94年11月9 日另以94年度偵字第7318號、
    第7319號，就同一案件之犯罪事實起訴，而於94年11月10日
    繫屬於本院，此有臺灣彰化地方法院檢察署94年11月10日彰
    檢榮成94偵7318字第45692 號函之本院收案戳記可資為憑，
    故本案被告被訴之上揭犯行與前開臺灣高等法院臺中分院94
    年度上易字第745 號刑事判決確定之犯行，有連續犯及牽連
    犯之裁判上一罪關係，自為前開確定判決之既判力所及，參
    諸前開說明，爰不經言詞辯論，逕為諭知免訴之判決。
據上論結，應依刑事訴訟法第302 條第1 款、第307 條，判決如
主文。
中　　華　　民　　國　　94　　年　　11　　月　　24　　日
                  刑事第一庭    審判長法  官  葉榮郎
                                      法  官  陳秋錦
                                      法  官  唐中興
以上正本證明與原本無異。
如不服本判決，應於判決送達後10日內向本院提出上訴狀 (須附
繕本 )。
告訴人或被害人對於判決如有不服具備理由請求檢察官上訴者，
其上訴期間之計算係以檢察官收受判決正本之日期為準。
中　　華　　民　　國　　94　　年　　11　　月　　24　　日
　　　　　　　　　　　　　　　　      書記官  施惠卿
附表：
┌─┬───┬────┬────┬───────────┐
│　│行為人│時間（民│金額（新│地點、交易對象　　　　│
│　│　　　│國）    │臺幣）  │　　　　　　　　　　　│
├─┼───┼────┼────┼───────────┤
│1 │林家欣│94年6月2│700元   │彰化縣彰化市○○○路56│
│　│　　　│1日凌晨5│　　　　│0號之汽車旅館有限公司 │
│　│　　　│時17分  │　　　　│    　　　　　　　　　│
├─┼───┼────┼────┼───────────┤
│2 │林家欣│94年6月2│200元   │同上　　　　　　　　　│
│　│　　　│1日上午7│　　　　│　　　　　　　　　　　│
│　│　　　│時11分  │　　　　│　　　　　　　　　　　│
├─┼───┼────┼────┼───────────┤
│3 │甲○○│94年6月2│1,476元 │彰化縣彰化市○○路15號│
│　│　　　│1日上午8│　　　　│之裕毛屋企業股份有限公│
│　│　　　│時35分  │　　　　│司曉陽店　　　　　　　│
├─┼───┼────┼────┼───────────┤
│4 │林家欣│94年6月2│3,500元 │彰化縣彰化市○○路○段9│
│　│　　　│1日上午9│　　　　│56號之亞太行動寬頻電信│
│　│　　　│時48分  │　　　　│彰化中山加盟服務中心　│
├─┼───┼────┼────┼───────────┤
│5 │林家欣│94年6月2│1,970元 │彰化縣彰化市○○路363 │
│　│　　　│1日上午9│　　　　│號之聖發金銀珠寶有限公│
│　│　　　│時59分  │　　　　│司                    │
│  │      │        │        │　　　　　　　　　　  │
└─┴───┴────┴────┴───────────┘
